台灣基隆地方法院刑事判決　　　　　100年度交簡上字第30號
公　訴　人　台灣基隆地方法院檢察署檢察官
上　訴　人
即　被　告　張永裕
上列上訴人即被告因過失傷害案件，不服本院基隆簡易庭100年
度基交簡字第285號中華民國100年5月19日所為第一審刑事簡易
判決（偵查案號：100年度偵字第365號），提起上訴，本院管轄
第二審之合議庭判決如下：
    主  文
上訴駁回。
張永裕緩刑貳年。
    事實及理由
壹、書類引用
    原審簡易判決以被告張永裕因過失傷害，觸犯刑法第284條
    第1項前段之過失傷害罪，判處拘役40日；如易科罰金，以
    新台幣一千元折算一日。本院審理結果，認為第一審簡易判
    決之認事用法及量刑均無不當，應予維持，爰引用附件第一
    審簡易判決書所記載之事實、證據及理由，並作補充之說明
    。
貳、上訴意旨
    被告上訴意旨略稱：其於99年6月間不慎與告訴人詹順興發
    生車禍，於99年11月間，雙方口頭以18萬和解；惟在正式和
    解時，告訴人卻要求過高，和解遂未成功。100年5月中，告
    訴人來電表示願以20 萬元和解，經其與保險公司聯繫，保
    險公司要求至調解委員會和解。其於100年6月5日收到調解
    委員會調解通知書，預定100年6月16日和解，惟在當天卻同
    時收到本院刑事簡易判決書，其被判處拘役40日。因6月16
    日有機會達成和解，希望法院能重新量刑或宣告緩刑等語。
、駁回理由
    本院依下列理由，認為原審簡易判決之認事用法及量刑俱無
    違誤，並無撤銷改判之事由，被告之上訴為無理由，應予駁
    回：
一、事實認定
    經查：前揭犯罪事實，業據被告於警詢及偵查中供承不諱，
    核與告訴人詹順興於警詢中指述之情節相符，並有道路交通
    事故現場圖、道路交通事故調查報告表、診斷書、道路交通
    事故告訴人、被告談話紀錄表各1份及現場照片14幀在卷可
    按，足見被告之自白與事實相符，可以採信，從而其犯行洵
    堪認定。
二、法律適用
    核被告所為，係犯刑法第284條第1項前段之過失傷害罪。
肆、補加緩刑
    審酌被告前未曾受有期徒刑以上刑之宣告，有台灣高等法院
    被告前案紀錄表在卷可按；被告已與車禍告訴人達成民事賠
    償之和解，並已賠償告訴人20萬元，有基隆市七堵區調解委
    員會調解書乙份在卷可考，告訴人並當庭表示原諒被告等情
    ，本院因認本件刑之宣告，已足收警惕之效，所處之刑，以
    暫不執行為適當，爰併予宣告緩刑2年，以勵自新。
伍、據上論斷
    應依刑事訴訟法第455 條之1 第1 項、第3 項、第368 條、
    第373 條，刑法第74條第1 項第1 款，判決如主文。
本案經檢察官高永棟到庭執行職務。
中    華    民    國    100   年    8     月    5     日
                  刑事第三庭審判長法  官  陳  志  祥
                                  法  官  張  婷  妮
                                  法  官  邰  婉  玲
以上正本證明與原本無異。
不得上訴。
中    華    民    國    100   年    8     月    5     日
                            書記官  李  繼  業